【裁判字號】    95,交簡上,36
【裁判日期】    950516
【裁判案由】    公共危險
【裁判全文】
臺灣臺北地方法院刑事判決            95年度交簡上字第36號
    上  訴  人
    即  被  告  丙○○
                        4樓
                        樓之1.
                        國民
上列上訴人因公共危險案件，不服本院台北簡易庭中華民國95年
3月23日95年度北交簡字第580號第一審刑事簡易判決（聲請簡易
判決處刑書案號：臺灣臺北地方法院檢察署95年度偵字第18 74
號），提起上訴，本院管轄之第二審合議庭判決如下：
    主    文
上訴駁回。
    事    實
一、丙○○明知服用酒類或其他相類之物足以造成不能安全駕駛
    動力交通工具，有肇事危險之虞；於民國94年12月28日20時
    許，在臺北市○○街友人家中飲用啤酒結束後，已達反應較
    慢、感覺減低、影響駕駛而不能安全駕駛動力交通工具之狀
    況下，竟仍駕駛動力交通工具即車號686-DA號號營業用小客
    車離去，嗣於同日20時40分許，沿臺北市○○○路○段由東
    向西方向行駛，行經臺北市○○○路○段與舟山路口處，不
    慎撞擊同向在前靜止由乙○○所駕駛車號6B-6295號自用小
    客車（乙○○幸未受傷），致乙○○所駕駛之上開自用小客
    車再撞擊同向在前靜止由甲○○所駕駛車號DP-3961號自用
    小客車（甲○○幸未受傷）後，經警到場以呼氣酒精測試器
    對丙○○為酒精濃度測試，於同日9時11分許，測得其呼氣
    後含酒精濃度測定值達0.74MG/L，始知悉上情。
二、案經臺北市政府警察局大安分局報請臺灣臺北地方法院檢察
    署檢察官聲請簡易判決處刑。
    理    由
一、訊據被告丙○○對於其如何於前述時、地，飲酒、駕車並撞
    擊乙○○所駕駛車號6B-6295號自用小客車等情均已坦承不
    諱，核與證人乙○○與甲○○之證述相符，並有卷附被告之
    吐氣酒精濃度測試報告單、刑法第185條之3測試觀察紀錄表
    、生理平衡檢測表、道路交通事故調查報告表（含現場圖）
    、臺北市政府警察局大安分局交通分隊道路交通事故補充資
    料表、臺北市政府警察局大安分局交通分隊交通事故談話紀
    錄表3紙、臺北市○○○○○道路交通事故照片10張暨臺北
    市政府警察局舉發違反道路交通管理事件通知單等各乙份在
    卷可稽，事證已臻明確；足認被告自白確與事實相符。被告
    雖辯稱經濟困難，請求從輕量刑，惟仍不影響被告上開自白
    。
二、綜上所述，被告確有於飲用酒類後，已達不能安全駕駛動力
    交通工具而仍然駕駛之犯行。事證明確，犯行已堪認定，應
    依法論科。原審本同上見解，適用刑法第185條之3、第42條
    第2項、罰金罰鍰提高標準條例第2條之規定，並審酌被告犯
    罪情狀、飲酒程度，量處被告罰金2萬2仟元，並諭知易服勞
    役之折算標準，其認事用法均無不合，量刑亦稱妥適，是上
    訴人之上訴為無理由，應予駁回。
據上論斷，應依刑事訴訟法第455條之1第3項、第368條，判決如
主文。
本案經檢察官黃于真到庭執行職務。
中    華    民    國    95    年    5     月    16    日
              刑事第七庭    審判長法  官   梁耀鑌
                                  法  官   蔡守訓
                                  法  官   蕭清清
上正本證明與原本無異。
不得上訴。
                                  書記官   張漪蕙
中    華    民    國    95    年    5     月    16    日
附錄本案論罪科刑所依據之法條：
中華民國刑法第185條之3
服用毒品、麻醉藥品、酒類或其他相類之物，不能安全駕駛動力
交通工具而駕駛者，處1 年以下有期徒刑、拘役或3 萬元以下罰
金。


司法院資訊處製作；財團法人民間司法改革基金會備份。
